---
title: "Dplyr_VirusTotal"
author: "Pedro Sánchez"
date: "26/5/2022"
output: html_document
---

```{r setup, include=FALSE}
knitr::opts_chunk$set(echo = TRUE)
```

# Exploración del dataset y estudio de los datos mediante DPLYR
Vamos a intentar ver cuales pueden ser las columnas más interesantes del dataset para explorarlo en profundidad y sacar nuestras conclusiones. Primero vamos a importar los datos y cargar las librerias.
```{r, echo=FALSE, warning=FALSE, message=FALSE}
library(dplyr)
library(tidyverse)
library(regexr)

#aditional_info.androguard.AndroidVersionName
#scans.Lionic.detected
datos <- read.csv("datos_full.csv")

datos_red <- read.csv("datos.csv") #Version recortada de los datos





```

Vamos a empezar con algo sencillo, vamos a agrupar todos los positivos que aparecen en nuestros datos según en que país haya aparecido; así sabremos en que país saltan más deteccioness.
```{r}
positivos_pais <- datos_red %>%
  select(positives,submission.submitter_country)

detecciones <- data.frame(pais=unique(datos_red$submission.submitter_country), pos = NA)

for(i in detecciones$pais){
  aux<- positivos_pais %>%
    filter(submission.submitter_country == i) %>%
    select(positives)
  detecciones$pos[which(detecciones$pais ==i)] <- sum(aux)
}#end for
detecciones <- arrange(detecciones,desc(pos))
detecciones <- na.omit(detecciones)
knitr::kable(detecciones)
```


Vamos a ver contar y ordenar segun el valores nulos de cada antivirus.
```{r}
resultados <- datos_red %>%
  select(scans.CAT.QuickHeal.result,scans.K7GW.result,scans.Trustlook.result,scans.Cyren.result,scans.SymantecMobileInsight.result,scans.Symantec.result,scans.ESET.NOD32.result,scans.Kaspersky.result,scans.DrWeb.result,scans.McAfee.GW.Edition.result,scans.McAfee.result,scans.Avast.Mobile.result,scans.Avast.result,scans.Avira.result,scans.Microsoft.result,scans.BitDefenderFalx.result,scans.AhnLab.V3.result,scans.Fortinet.result)


negativos <- data.frame(antivirus = colnames(resultados))
negativos$detecciones <- NA



for(i in 1:length(negativos$antivirus)){
  aux<- resultados %>%
    select(negativos$antivirus[i])
  negativos$detecciones[i] <- length(aux[is.na(aux)])
}#end for

negativos<-arrange(negativos, desc(detecciones))

```

Estos negativos pueden significar dos cosas:
- En primer lugar puede significar que el anitivirus es malo y no detecta todas los ficheros corruptos que debería.
- Por otra parte puede significar que es bueno y que, mientras que los demás antivirus detectan cualquier fichero como un virus, estos no los reconocen.

Esto podemos tratar de averiguarlo de la siguiente manera.

